【裁判字號】    89,易,2496
【裁判日期】    891009
【裁判案由】    竊盜
【裁判全文】
臺灣板橋地方法院刑事判決                        八十九年度易字第二四九六號
    公  訴  人  臺灣板橋地方法院檢察署檢察官
    被      告  子○○
右列被告因竊盜案件，經檢察官提起公訴（八十九年度偵字第一一八０四號）及移送
併辦（臺灣板橋地方法院檢察署八十九年度偵字第一三九一０號、八十九年九月二十
九日甲○吉公八九偵字第一一八０四號），本院判決如左：
    主  文
子○○連續於夜間侵入住宅竊盜，處有期徒刑捌月。
    事  實
一、子○○基於意圖為自己不法之所有之概括犯意，分別於如附表所示之時間、地點
    ，以徒手方式，竊得如附表所示之被害人所有如附表所示之財物。嗣於八十九年
    五月四日，經警在臺北縣新莊市○○路三八號三樓採集現場所留竊嫌之指紋送內
    政部警政署刑事警察局比對結果，發現與該局檔存子○○指紋卡之右食指相符，
    而於八十九年六月十九日十四時五十分許，經警持臺灣板橋地方法院檢察署檢察
    官所核發之搜索票前往臺北縣泰山鄉○○路○段四四八號三樓子○○之住處實施
    搜索結果，發現子○○所竊得之贓物ＣＤ計六片及ＣＤ音響（隨身聽）一部（除
    其中ＣＤ二片業經被害人辛○○立據領回及ＣＤ三片、ＣＤ音響一部業經被害人
    丁○○立據領回外，其餘由警方代為保管），因而查獲子○○。
二、案經臺北縣警察局新莊分局報告臺灣板橋地方法院檢察署檢察官偵查起訴及移送
    併辦。
    理  由
一、右揭事實，業據被告子○○迭於警訊時、偵查中及本院審理時坦承不諱，核與被
    害人己○○○、庚○○、辛○○、癸○○、戊○○、丙○○、李礽琰、乙○○、
    丁○○分別於警訊時、偵查中及本院審理時所指述之失竊情節相符。又警方於八
    十九年六月十九日十四時五十分許持臺灣板橋地方法院檢察署檢察官所核發之搜
    索票前往臺北縣泰山鄉○○路○段四四八號三樓被告之住處實施搜索結果，發現
    被告所竊得之贓物ＣＤ計六片及ＣＤ音響（隨身聽）一部，除其中ＣＤ二片業經
    被害人辛○○立據領回及ＣＤ三片、ＣＤ音響一部業經被害人丁○○立據領回外
    ，其餘由警方代為保管之事實，亦有搜索票、搜索扣押證明筆錄、代保管單各一
    份、臺北縣警察局贓物認領保管單計二紙附卷可稽。且警方於八十九年五月四日
    在臺北縣新莊市○○路三八號三樓採集現場所留竊嫌之指紋送內政部警政署刑事
    警察局比對結果，發現與該局檔存子○○指紋卡之右食指相符，有內政部警政署
    刑事警察局八十九年六月十日（八九）刑紋字第七一０六二號函及其所附之鑑定
    書在卷可憑。被告雖辯稱：伊未為如附表編號二、三、五、六所示之竊行云云。
    惟查，被告所為如附表編號二、三、五、六所示之犯行，業據被告於警訊時及內
    勤檢察官初訊時均供承不諱，核與被害人庚○○、辛○○、戊○○、丙○○分別
    於警訊時及本院審理時所指述之失竊情節相符，且有上開被害人辛○○領回ＣＤ
    二片之臺北縣警察局贓物認領保管單、內政部警政署刑事警察局八十九年六月十
    日（八九）刑紋字第七一０六二號函及其所附之鑑定書各一份附卷可稽。再者，
    被告於警訊時並未遭警以強暴脅迫逼供或恐嚇，亦據證人壬○○到庭證述在卷。
    是被告所為之上開辯解，尚無足採。事證明確，被告之犯行堪以認定。
二、核被告所為如附表編號二至七、九所示之行為，係犯刑法第三百二十條第一項之
    竊盜罪。被告所為如附表編號一、八所示之行為，係犯同法第三百二十一條第一
    項第一款之於夜間侵入住宅竊盜罪。公訴意旨就被告所為如附表編號一所示之行
    為認係犯刑法第三百二十條第一項之竊盜罪，即有誤會，起訴法條應予變更。移
    送併辦（即臺灣板橋地方法院檢察署八十九年度偵字第一三九一０號、八十九年
    九月二十九日甲○吉公八九偵字第一一八０四號）部分，雖未據公訴人起訴，本
    院認此部分與本件論罪科刑（即已起訴）部分有連續犯之裁判上一罪關係，亦為
    起訴之效力所及，本院應併予審理，附此明。被告先後七次竊盜及二次於夜間
    侵入住宅竊盜之犯行，時間緊接，罪名相同，顯係基於概括犯意而為，應依連續
    犯之規定論以於夜間侵入住宅竊盜一罪，並加重其刑。爰審酌被告並無前科，有
    臺灣高等法院檢察署刑案紀錄簡覆表一份在卷足憑，其不思以正當方式賺錢謀生
    ，竟意圖不勞而獲，致有本件之犯行，被告犯罪之動機、目的、手段、犯罪所生
    之危害及犯罪後之態度等一切情狀，量處如主文所示之刑，以示懲儆。
據上論斷，應依刑事訴訟法第二百九十九條第一項前段、第三百條，刑法第五十六條
、第三百二十一條第一項第一款，判決如主文。
本案經檢察官張云綺到庭執行職務。
中      華      民      國      八十九      年     十     月     九     日
                                      臺灣板橋地方法院刑事第一庭
                                          法  官  楊  千  儀
右正本證明與原本無異。
如不服本判決應於送達後十日內向本院提出上訴狀。
                                          書記官  王      明
中      華      民      國      八十九      年     十     月    二十    日
附錄本案論罪科刑法條全文：
刑法第三百二十一條
犯竊盜罪而有左列情形之一者，處六月以上五年以下有期徒刑：
  一、於夜間侵入住宅或有人居住之建築物、船艦，或隱匿其內而犯之者。
  二、毀越門扇、牆垣或其他安全設備而犯之者。
  三、攜帶兇器而犯之者。
  四、結夥三人以上而犯之者。
  五、乘火災、水災或其他災害之際而犯之者。
  六、在車站或埠頭而犯之者。
前項之未遂犯罰之。
附表
編號  時        間  地              點  被害人及其所有之財物（新臺幣）
一    八十八年五月  臺北縣新莊市○○路  己○○○
      間某日晚上八  六四八巷八弄十一號  現金六千元
      、九時許      三樓
二    八十九年五月  臺北縣新莊市○○路  庚○○、洪慶輝、謝宜倫
      四日三時許（  三八號三樓（匯伸公  筆記型、桌上型電腦各一部、手錶二隻
      起訴書誤載為  司）                、行動電話二部
      八時許）
三    八十九年四月  同右址              辛○○
      間某日                            音響一部、ＣＤ二片
四    八十九年五月  臺北縣泰山鄉○○路  癸○○
      中旬某日二時  一段七號檳榔攤內    電視一台、音響一部
      許
五    八十九年六月  臺北縣泰山鄉○○路  戊○○
      十六日九時許  一段四五０號三樓    電視一部
六    八十九年五月  臺北縣泰山鄉○○路  丙○○
      初至同年六月  一段四四八號二樓    行動電話二部、電視二台、現金五千元
      十二日間某日
七    八十九年六月  臺北縣泰山鄉○○路  李礽琰
      間某日        一段四八七號前      酒瓶六隻
八    八十九年六月  臺北縣樹林市○○街  乙○○
      九日一時許    二段六四巷一弄三號  行動電話一部、ＰＳ遊戲主機一台及搖
                    三樓                桿二枝
九    八十九年六月  臺北市○○區○○路  丁○○
      初某日        四九八巷八弄十二號  電視一台、ＣＤ音響（隨身聽）一部、
                    二樓                ＣＤ三片


司法院資訊處製作；財團法人民間司法改革基金會備份。
